【裁判字號】    97,訴,3183
【裁判日期】    971205
【裁判案由】    違反毒品危害防制條例
【裁判全文】
臺灣彰化地方法院刑事判決              97年度訴字第3183號
公  訴  人  臺灣彰化地方法院檢察署檢察官
被      告  甲○○
上列被告因違反毒品危害防制條例案件，經檢察官提起公訴（97
年度毒偵字第3977號、第4073號、第4108號），本院裁定以簡式
審判程序審理，判決如下：
    主    文
甲○○施用第一級毒品，累犯，處有期徒刑柒月；又施用第二級
毒品，累犯，處有期徒刑肆月。又施用第一級毒品，累犯，處有
期徒刑柒月；扣案之香菸壹支沒收之。又施用第二級毒品，累犯
，處有期徒刑肆月。又施用第一級毒品，累犯，處有期徒刑柒月
；扣案之海洛因貳包 (毛重共壹點壹公克)均沒收銷燬之。又施
用第二級毒品，累犯，處有期徒刑肆月。應執行有期徒刑貳年陸
月，扣案之海洛因貳包 (毛重共壹點壹公克)均沒收銷燬之，扣
案之香菸壹支沒收之。
    犯  罪  事  實
一、甲○○前因施用毒品案件，經本院以95年度毒聲字第168號
    裁定送強制戒治，於民國96年1月18日執行完畢釋放，並由
    臺灣彰化地方法院檢察署檢察官以96年度戒毒偵字第49、50
    、51、52號為不起訴處分確定。復因違反肅清煙毒條例案件
    ，經本院判決有期徒刑3年2月，案經上訴，由臺灣高等法院
    臺中分院以82年度上訴字第945號判決上訴駁回而確定；又
    因違反麻醉藥品管理條例案件，經本院以86年度易緝字第61
    號判決有期徒刑5月確定；再因違反肅清煙毒條例等案件，
    經本院以86年度訴字第751號判決應執行刑有期徒刑3年2月
    確定；另因違反肅清煙毒條例等案件，經本院以87年度訴字
    第120號判決應執行刑有期徒刑4年確定。上揭案件經接續執
    行，於92年2月12日縮短刑期假釋出監，嗣經撤銷假釋入監
    服刑，並經減刑為應執行刑有期徒刑1年9月15日，甫於96年
    7月16日縮刑期滿執行完畢。
二、詎其仍不知警惕，分別基於施用第一級毒品海洛因及第二級
    毒品甲基安非他命之犯意，（一）於97年4月2日某時許，在
    其位於彰化縣二水鄉裕民村裕民巷1號之住處內，以將海洛
    因摻入香菸內點燃吸煙之方式，施用第一級毒品海洛因一次
    ；（二）於97年3月29日某時，在其位於彰化縣二水鄉裕民
    村裕民巷1號之住處內，以將甲基安非他命置於玻璃球燒烤
    吸食煙霧之方式，施用第二級毒品甲基安非他命一次；（三
    ）又於同年9月27日16時許，在彰化縣二水鄉之濁水溪河床
    某處，以同上開施用海洛因方式，施用第一級毒品海洛因一
    次；（四）另於同年9月27日某時，在同上址住處內，以將
    甲基安非他命置於玻璃球燒烤吸食煙霧之方式，施用第二級
    毒品甲基安非他命一次；（五）又於同年10月8日22時許，
    在其位於彰化縣二水鄉裕民村裕民巷1號之住處內，以同上
    揭施用海洛因方式，施用第一級毒品海洛因一次：（六）另
    於同年10月9日某時，在同上址住處內，以將甲基安非他命
    置於玻璃球燒烤吸食煙霧之，施用第二級毒品甲基安非他命
    一次。
三、嗣先於97年4月2日凌晨2時30分許，在南投縣草屯鎮○○路
    與富林路口處為警查獲；復於97年9月27日17時許，在彰化
    縣二水鄉之濁水溪河床某處為警查獲，並扣得甲○○所有、
    供吸食海洛因使用之香菸1支；又於97年10月9日16時10分許
    ，在位於彰化縣二水鄉○○村○○路之二水火車站前為警查
    獲，並扣得第一級毒品海洛因2包（毛重共1.1公克）。上揭
    三次查獲後經採集其尿液送驗，結果均呈：嗎啡、可待因、
    甲基安非他命、安非他命反應，而悉上情。
二、案經南投縣政府警察局草屯分局報告臺灣南投地方法院檢察
    署呈請臺灣高等法院臺中分院檢察署檢察長核轉及彰化縣警
    察持田中分局報請臺灣彰化地方法院檢察署檢察官偵查起訴
    。
    理    由
一、本件被告甲○○所犯係死刑、無期徒刑、最輕本刑為三年以
    上有期徒刑或高等法院管轄第一審案件以外之罪，並於本院
    行準備程序時就被訴事實為有罪之陳述，本院合議庭依前揭
    規定，經評議結果，裁定改由受命法官獨任行簡式審判程序
    ，先予敘明。
二、上揭犯罪事實，業據被告甲○○迭於本院行準備程序、審理
    程序時均坦承不諱，且其於97年4月2日、同年10月9日為警
    查獲時所採取之尿液，經送鑑驗結果，均確呈可待因、嗎啡
    安非他命及甲基安非他命陽性反應，而於同年9月27日為警
    查獲時所採取之尿液，確呈嗎啡、安非他命、甲基安非他命
    陽性反應，此有南投縣政府警察局草屯分局委託檢驗尿液代
    號與真實姓名對照認證單1紙、彰化縣警察局田中分局委託
    檢驗尿液代號與真實姓名對照認證單1紙及詮昕科技股份有
    限公司97年4月17日、同年10月8日及同年月23日濫用藥物尿
    液檢驗報告3紙附卷可稽；此外，復有扣案之吸食海洛因用
    之香菸1支及海洛因2包（毛重共約1.1公克），可資佐證，
    足認被告之自白應與事實相符，洵堪採信。再查，被告前因
    施用毒品案件，經本院以95年度毒聲字第168號裁定送強制
    戒治，於96年1月18日執行完畢釋放，並由臺灣彰化地方法
    院檢察署檢察官以96年度戒毒偵字第49、50、51、52號為不
    起訴處分確定，故被告於觀察、勒戒或強制戒治釋放後五年
    內再犯毒品危害防制條例第10條第1、2項之罪，依同條例第
    23條第2項規定，應依法論科。
三、核被告所為，係犯毒品危害防制條例第10條第1、2項之施用
    第一、二級毒品罪。被告為施用毒品而持有第一、二級毒品
    ，其持有之低度行為應為施用之高度行為所吸收，不另論罪
    。又被告所犯上開六罪，犯意各別，行為互殊，且犯罪構成
    要件亦不同，應予分論併罰。復查被告曾因違反肅清煙毒條
    例案件，經本院判決有期徒刑3年2月，案經上訴，由臺灣高
    等法院臺中分院以82年度上訴字第945號判決上訴駁回而確
    定；又因違反麻醉藥品管理條例案件，經本院以86年度易緝
    字第61號判決有期徒刑5月確定；再因違反肅清煙毒條例等
    案件，經本院以86年度訴字第751號判決應執行刑有期徒刑3
    年2月確定；另因違反肅清煙毒條例等案件，經本院以87年
    度訴字第120號判決應執行刑有期徒刑4年確定；上揭案件經
    接續執行，於92年2月12日縮短刑期假釋出監，嗣經撤銷假
    釋入監服刑，並經減刑為應執行刑有期徒刑1年9月15日，甫
    於96年7月16日縮刑期滿執行完畢，此有臺灣彰化地方法院
    檢察署刑案資料查註紀錄表及臺灣高等法院被告前案紀錄表
    各1份附卷可稽，被告於受有期徒刑之執行完畢後，五年內
    故意再犯有期徒刑以上之六罪，均為累犯，應依刑法第47條
    第1項規定，分別加重其刑。爰審酌被告前曾有施用毒品罪
    前科，猶再施用本件毒品，惟其對他人權益之侵害仍屬有限
    ，於本院行準備程序、審理程序時均已坦承犯行，暨施用之
    海洛因及甲基安非他命之情節等一切情狀，分別量處如主文
    所示之刑，並定其應執行之刑，以示懲儆。扣案之海洛因2
    包（毛重共1.1公克），係查獲之毒品，應依毒品危害防制
    條例第18條第1項前段規定宣告沒收並銷燬之。又有扣案之
    供吸食海洛因使用之香煙，係被告所有供施用毒品所用之物
    ，業據被告供承在卷，應依刑法第38條第1項第2款之規定宣
    告沒收之。
據上論斷，應依刑事訴訟法第273條之1第1項、第299條第1項前
段，毒品危害防制條例第10條第1項、第2項、第18條第1項，刑
法第11條、第47條第1項、第51條第5款、第38條第1項第2款，判
決如主文。
本案經檢察官蔡明達到庭執行職務
中    華    民    國    97    年    12    月    5     日
                  刑事第四庭      法  官  吳俊螢
以上正本證明與原本無異。
如不服本判決，應於收受判決後10日內向本院提出上訴書狀，並
應敘述具體理由；其未敘述上訴理由者，應於上訴期間屆滿後20
日內向本院補提理由書（均須按他造當事人之人數附繕本「切勿
逕送上級法院」）。
中    華    民    國    97    年    12    月    5     日
                                  書記官  林怡吟
【附錄本案論罪科刑法條全文】
毒品危害防制條例第十條：
施用第一級毒品者，處六月以上五年以下有期徒刑。
施用第二級毒品者，處三年以下有期徒刑。


司法院資訊處製作；財團法人民間司法改革基金會備份。
